【裁判字號】    91,交聲,1894
【裁判日期】    920324
【裁判案由】    交管條例聲異
【裁判全文】
臺灣板橋地方法院交通事件裁定                  九十一年度交聲字第一八九四號
    原處分機關  交通部公路總局臺北區監理所
    受處分人即  甲○○
    異  議  人
右列受處分人因違反道路交通管理處罰條例案件，對於交通部公路總局台北區監理所
九十一年九月二十五日所為之處分（原處分案號：北監五字第裁四０－ＡＢＷ四九六
０五六號），聲明異議，本院裁定如左：
    主  文
異議駁回。
    理  由
一、按道路交通管理處罰條例五十三條第一項規定：「汽車駕駛人，行經有燈光號誌
    管制之交岔路口闖紅燈者，處新臺幣一千八百元以上五千四百元以下罰鍰」。次
    按當場舉發者，被查獲之駕駛人或行為人為受處分人時，應將該通知單填記後交
    付該行為人簽名或蓋章收受之；拒絕簽章者，並記明其事由，視為已收受；又違
    反道路交通管理事件，行為人不依規定自動繳納罰鍰，或不依通知限期到案，處
    罰機關逕行裁決者，得不宣示。但應依前項規定於裁決書載明應記載事項，並送
    達受處分人。違反道路交通管理事件統一裁罰標準及處理細則第十一條第一項第
    一款、第四十五條第二項分別定有明文。
二、原處分意旨略以：台北市政府警察局北投分局永明派出所執勤員警於九十年九月
    三十日十八時十分在明德、懷德街口（直行）查獲受處分人即異議人甲○○駕駛
    ＡＱ－九六五五號自小客車因「闖紅燈（直行）」違規，遂以北市警交大字第Ａ
    ＢＷ四九六０五六號通知單當場舉發違規，惟異議人拒絕簽收之，原處分機關爰
    依道路交通管理處罰條例第五十三條規定，裁處罰鍰新臺幣五千四百元，並依第
    六十三條第一項記違規點數三點。
三、本件異議人甲○○辯稱：伊行經上開街口時並無違規闖紅燈，因當時天暗要尋找
    住址而行車緩慢，過街口約二百公尺後，有警車鳴笛而未予理會，然警車即超前
    攔阻命伊下車交出證件受檢，員警開立闖紅燈之罰單，伊認為與事實不符故拒絕
    簽收。並未寄發通知單予伊，事隔一年餘才收到北區監理所裁決書裁處高額罰鍰
    ，然缺乏證據證明違規事實云云。
四、經查，本件違規事實係經當場舉發，異議人拒絕簽章，業經記明於舉發違反道路
    交通管理事件通知單，有該北市警交大字第ＡＢＷ四九六０五六號通知單之通知
    聯及移送聯各一紙存卷可稽，則依前開違反道路交通管理事件統一裁罰標準及處
    理細則規定，視為本件異議人已收受，故舉發機關自無庸另行送達異議人，又因
    異議人未於通知限期到案，原處罰機關自得逕行裁決，合先敘明。次查，異議人
    駕駛前述車輛於上開時、地闖紅燈直行乙節，業據證人即執勤員警許仲揚到庭證
    述綦詳，且證稱：伊當時是在巡邏車上，警車由明德路口往振華街方向行駛，號
    誌燈為綠燈，異議人駕駛車輛直行往懷德街方向行駛，號誌燈為紅燈，伊見狀即
    左轉至懷德街跟上前鳴笛示意攔查異議人；又因伊當時剛到派出所任職不久，且
    當時精神飽滿，可以清楚記憶當時狀況等語（見九十二年三月四日訊問筆錄）。
    而告發之執勤員警與異議人素不認識，亦無仇怨，並經其供明在卷，則證人既係
    依法執行勤務，自無誣陷之理。參以異議人自承：伊在路口時並未注意到路口左
    側有警車，過了路口後因認真在找尋門牌，沒有看見警車跟在後面，也沒注意到
    警車鳴喇叭等情。然而警車車頂上裝有警用警示燈，外觀亦與一般客車截然不同
    ，衡情一般駕駛人於道路行駛時，會多加留意警車以避免因違規遭攔查受罰，而
    本件異議人竟於行經上開路口後二百公尺仍未發覺有警車，據此足徵其行駛時並
    未注意車前狀況，則其是否有察覺號誌燈之變換，非無疑義。綜上各節，參互勾
    稽，異議人所辯尚無足採，應認證人前開所述為真，足堪採為憑信。異議人有違
    反首揭道路交通管理處罰條例第五十三條規定，已堪認定，原處分機關據以裁處
    罰鍰新台幣五千四百元，並記違規點數三點，自無不合，本件聲明異議為無理由
    ，應予駁回。
五、據上論斷，應依道路交通案件管理辦法第十九條，裁定如主文。
中    華      民      國      九十二      年      三      月    二十四  日
                                    臺灣板橋地方法院交通法庭
                                            法  官  林淑婷
右正本證明與原本無異
如不服本裁定應於送達後五日內向本院提出抗告狀
                                            書記官  廖貞音
中      華      民      國    九十二        年    三      月    二十四  日


司法院資訊處製作；財團法人民間司法改革基金會備份。
